【裁判字號】    99,易,2346
【裁判日期】    991022
【裁判案由】    毒品危害防制條例
【裁判全文】
臺灣臺北地方法院刑事判決              99年度易字第2346號
公  訴  人  臺灣臺北地方法院檢察署檢察官
被      告  甲○○
上列被告因違反毒品危害防制條例案件，經檢察官提起公訴（99
年度毒偵字第2691號），嗣因被告就被訴事實為有罪之陳述，本
院告知被告簡式審判程序之旨，並聽取當事人之意見後，裁定改
依簡式審判程序進行，判決如下：
    主  文
甲○○施用第二級毒品，累犯，處有期徒刑陸月，扣案第二級毒
品甲基安非他命包（不含包裝袋，驗餘淨重合計壹點柒捌公克
）沒收銷燬，包裝上開毒品之包裝袋個、扣案之吸食器及吸管
各壹支均沒收。
    事  實
一、甲○○前因施用毒品案件，經本院以88年度毒聲字第7號裁
    定送觀察、勒戒後，認無繼續施用毒品之傾向，於民國88年
    1月18日釋放出所，並由臺灣臺北地方法院檢察署檢察官以
    88年度偵字第1129號為不起訴處分確定。又因(1)施用毒品案
    件，經本院於94年3月30日以93年度易字第1594號判處有期
    徒刑5月確定。復因(2)竊盜案件，經臺灣板橋地方法院於94
    年6月15日以94年度易字第75號判處有期徒刑1年確定。另因
    (3)施用毒品案件，經本院於94年11月28日以94年度簡字第27
    79號判處有期徒刑6月確定。再因(4)竊盜案件，經同院於95
    年3月8日以95年度簡字第1192號判決判處有期徒刑5月確定
    。上開(2)(3)案件，經本院以95年度聲字第150號定應執行有
    期徒刑1年5月確定，並與前揭(1)(4)案件接續執行，於96年5
    月17日假釋出監，於96年11月3日因假釋期滿未經撤銷，視
    為執行完畢。
二、詎其仍不知悔改，又基於施用第二級毒品之犯意，於99年7
    月15日上午8時許，在臺北縣三重市○○路○段38巷2號「大
    三重力行綜合市場」公共廁所內，以將甲基安非他命置於玻
    璃球內以火燒烤後吸食煙霧之方式，施用第二級毒品甲基安
    非他命1次。嗣於99年7月15日晚上6時30分許，為警先後在
    上址「大三重力行綜合市場」丙區116攤位及其位於臺北市
    ○○區○○路187巷3弄44號3樓住處查獲，並分別扣得第二
    級毒品甲基安非他命3包（淨重合計1.81公克，驗餘淨重合
    計1.78公克）、玻璃球吸食器1個、吸管1支。
三、案經臺北市政府警察局內湖分局報告臺灣臺北地方法院檢察
    署檢察官偵查起訴。
    理  由
壹、程序方面：
    按本件被告甲○○所犯係死刑、無期徒刑、最輕本刑為3年
    以上有期徒刑以外之罪，其於準備程序就前揭被訴事實為有
    罪之陳述，經法官告知簡式審判程序之旨，並聽取其與公訴
    人之意見後，本院認無不得或不宜改依簡式審判程序進行之
    處，爰依刑事訴訟法第273條之1第1項之規定，裁定本件由
    受命法官獨任進行簡式審判程序，合先敘明。
貳、實體方面：
一、訊據被告甲○○對於前揭犯罪事實均坦承不諱，本院復審酌
    ：
  (一)查被告前因施用毒品案件，有如前揭犯罪事實欄所載經送觀
    察勒戒及觀察勒戒執行完畢釋放之紀錄之紀錄，此有臺灣高
    等法院被告前案紀錄表1份在卷可按。是以被告於涉犯本案
    之前，業曾因施用毒品案件，經送前揭觀察勒戒後，被告於
    前揭觀察勒戒執行完畢釋放後之5年內，多犯施用毒品之罪
    ，自應依法追訴審判甚明。
  (二)次查，經警將自被告處所採之尿液送驗結果，係呈甲基安非
    他命陽性反應，此有臺北市政府警察局偵辦毒品案件尿液檢
    體委驗單、臺灣尖端先進生技醫藥股份有限公司於99年8月
    4日出具之濫用藥物檢驗報告各1份在卷可稽（見99年度毒偵
    字第2691號偵查卷第86至88頁）。查以，酵素免疫分析法屬
    免疫學分析原理，當其他藥物化學結構相近才可能引起偽陽
    性；氣相層析質譜儀法則係目前確認藥物篩檢結果時最常採
    用之確認方法，在良好的操作條件下，以氣相層析質譜儀作
    藥物及其代謝物之定性及定量分析，幾乎不會有偽陽性反應
    產生，行政院衛生署管制藥品管理局92年6月20日管檢字第
    09200 04713號函函述甚明，是本件上開檢驗報告結果，應
    屬精確而堪採信。且依文獻Clark's Isolation and Identi
    fication of Drugs第三版之記述：施用甲基安非他命後24
    小時內，約有施用劑量之百分之七十由尿中排出，經人體可
    代謝出甲基安非他命原態及其代謝物安非他命，依據Jonath
    an M.等人2002年文獻報導，以5名測試者於4週內分4次使用
    ，每次施用甲基安非他命20mg劑量後，收集其尿液並以250n
    g/ml為閾值時，其最長檢出時間為96小時（行政院衛生署管
    制藥品管理局93年7月22日管檢字第0930006615號函參照）
    。準此而論，被告之尿液經以氣相層析質譜儀分析法檢驗，
    既係呈甲基安非他命陽性反應，顯見被告應有在前揭犯罪時
    間施用第二級毒品甲基安非他命之行為甚明。
  (三)此外，本件扣案之白色結晶3包經送驗結果，確係甲基安非
    他命無訛（淨重合計1.81公克，驗餘淨重合計1.78公克），
    此有臺北市政府警察局99年7月26日北市鑑毒字第188號鑑驗
    通知書1份在卷可稽，由此益見被告確有施用甲基安非他命
    無誤。
  (四)綜上所述，被告前曾施用毒品，經送前揭觀察勒戒，而屬於
    前揭觀察勒戒執行完畢釋放後，5年內多次犯施用毒品罪之
    情形，本件事證明確，被告犯行應堪認定。
二、論罪科刑：
  (一)查甲基安非他命係屬毒品危害防制條例第2條第2項第2款所
    規定之第二級毒品，核被告所為，係犯毒品危害防制條例第
    10條第2項施用第二級毒品罪。被告持有毒品，復進而施用
    ，其持有毒品之低度行為，為施用毒品之高度行為所吸收，
    不另論罪。被告前有如犯罪事實欄所載之論罪科刑及執行完
    畢之紀錄，有前揭前案紀錄表可按，其受有期徒刑執行完畢
    ，於5年以內故意再犯本件最重本刑為有期徒刑以上之罪，
    為累犯，應依刑法第47條第1項規定，加重其刑。
  (二)本院審酌被告施用毒品，足以戕害其身心，滋生其他犯罪，
    惡化治安，嚴重損及公益，且被告前曾犯有施用毒品，復經
    觀察、勒戒執行完畢，其竟再為本件施用毒品犯行，顯見其
    不思悔改，自我控制能力亦顯不佳；惟另考量被告於犯後已
    能坦承犯行，而其施用毒品之行為於本質上係屬自我戕害行
    為，反社會性之程度應屬較低，兼衡其之犯罪動機、目的、
    智識程度及其家庭經濟狀況等一切情狀，酌情量處如主文所
    示之刑，並諭知易科罰金標準，以資懲儆。檢察官求處有期
    徒刑7月，惟依被告犯罪情狀，尚屬過重，附此說明。又扣
    案之甲基安非他命3包（不含包裝袋，驗餘淨重合計1.78公
    克）既屬第二級毒品，爰依毒品危害防制條例第18條第1項
    前段規定，併予宣告沒收銷燬之（惟鑑驗耗用之毒品既已滅
    失，自毋庸宣告沒收銷燬）。至於包裝上開毒品之包裝袋3
    個，具有包裝毒品、防止其裸露而便於持有及施用之功能，
    與該等毒品本身均為被告所有之物，另扣案吸食器及吸管各
    1個，亦屬被告所有供其施用毒品所用之物，爰均依刑法第
    38 條第1項第2款規定宣告沒收。
據上論斷，應依刑事訴訟法第273條之1第1項、第299條第1項前
段，毒品危害防制條例第10條第2項、第18條第1項前段，刑法第
11條、第47條第1項、第41條第1項、第38條第1項第2款，判決如
主文。
本案經檢察官郭郁到庭執行職務。
中    華    民    國    99    年    10    月    22    日
                  刑事第七庭    法  官  章曉文
以上正本證明與原本無異。
如不服本判決應於收受送達後10日內向本院提出上訴書狀，並應
敘述具體理由；其未敘述上訴理由者，應於上訴期間屆滿後20日
內向本院補提理由書（均須按他造當事人之人數附繕）「切勿逕
送上級法院」。
                                書記官  林義盛
中    華    民    國    99    年    10    月    22    日
附錄本案論罪法條
毒品危害防制條例第10條
施用第一級毒品者，處6 月以上5 年以下有期徒刑。
施用第二級毒品者，處3 年以下有期徒刑。

司法院資訊處製作；財團法人民間司法改革基金會備份。
